
---
title: "白酒品质数据探索式分析"
author: "by fishstaryx"
date: "2017/12/08"
output: html_document
---

========================================================

这份报告选取了白酒品质数据集，对其进行了探索分析。


```{r echo=FALSE, message=FALSE, warning=FALSE, packages}
# Load all of the packages that you end up using
# in your analysis in this code chunk.

# Notice that the parameter "echo" was set to FALSE for this code chunk.
# This prevents the code from displaying in the knitted HTML output.
# You should set echo=FALSE for all code chunks in your file.

library(ggplot2)
library(GGally)
library(reshape2)
library(dplyr)
library(memisc)
library(RColorBrewer)
```

```{r echo=FALSE, Load_the_Data}
# Load the Data

wine <- read.csv('wineQualityWhites.csv')
wine <- wine[ , c(2:13)]   # 去除原数据中的第一列索引
```


<br>

## 单一变量做图

<br>
查看数据维度，一共有4898条数据记录，12个变量。

```{r echo=FALSE}
dim(wine)
```

<br>
查看数据结构，11个关于白酒化学成分的变量，都是数值数据；还有一项 quality 是对白酒品质的打分，是0-10之间的整数。

```{r echo=FALSE}
str(wine)
```

<br>
查看数据的统计量。

```{r echo=FALSE}
summary(wine)
```


<br>
绘制 quality 变量的直方图。



```{r echo=FALSE, message=FALSE, warning=FALSE}
ggplot(aes(x=quality), data = wine) + 
  geom_bar()
```



<br>
绘制 quality 变量的箱图。

```{r echo=FALSE}
boxplot(wine$quality)
```


<br>
quality 变量的统计量。

```{r echo=FALSE}
summary(wine$quality)
```

<br>
quality 变量的分布情况。

```{r echo=FALSE}
table(wine$quality)
```

<br>
从上面关于 quality 变量的绘图和统计结果可以发现，
品质打分 quality 变量是离散的，数值在3分到9分之间，6分的数据最多，并且向两边递减，数据主要集中在5-7分之间。



<br>
固定酸度（fixed.acidity) 的直方图，形态接近正态分布。

```{r echo=FALSE}
qplot(x = fixed.acidity, data = wine, binwidth = 0.2)
```




<br>
挥发酸度（volatile.acidity) 的直方图，接近正态分布，右偏。

```{r echo=FALSE}
qplot(x = volatile.acidity, data = wine, binwidth = 0.02)
```



<br>
柠檬酸（citric.acid）的直方图，总体接近正态分布，在0.49处数据量有陡增。

```{r echo=FALSE}
qplot(x = citric.acid, data = wine, binwidth = 0.02)
```





<br>
残糖（residual.sugar）的直方图。

```{r echo=FALSE}
qplot(x = residual.sugar, data = wine, binwidth = 0.5)
```

<br>
残糖（residual.sugar）的箱图。

```{r echo=FALSE}
boxplot(wine$residual.sugar)
```

残糖（residual.sugar）直方图中看出这一变量数据集中在比较小的数值部分，且有多个峰，大体上有向右递减的趋势。
从它的箱图上看出有异常大的离群值存在。


<br>
氯化物（chlorides）的直方图，右侧有非常长的尾巴。

```{r echo=FALSE}
qplot(x = chlorides, data = wine, binwidth = 0.004)
```


<br>
游离二氧化硫（free.sulfur.dioxide）的直方图，有异常大的离群值。

```{r echo=FALSE}
qplot(x = free.sulfur.dioxide, data = wine, binwidth = 3)
```


<br>
总二氧化硫（total.sulfur.dioxide）的直方图。

```{r echo=FALSE}
qplot(x = total.sulfur.dioxide, data = wine, binwidth = 5)
```


<br>
密度（density）的直方图。

```{r echo=FALSE}
qplot(x = density, data = wine, binwidth = 0.0005)
```

<br>
酸碱度（pH）的直方图。

```{r echo=FALSE}
qplot(x = pH, data = wine, binwidth = 0.02)
```

<br>
硫酸盐（sulphates）的直方图。

```{r echo=FALSE}
qplot(x = sulphates, data = wine, binwidth = 0.02)
```


<br>
酒精度（alcohol）的直方图，分布不是很规则，总体上有向右递减的趋势。

```{r echo=FALSE}
qplot(x = alcohol, data = wine, binwidth = 0.2)
```





<br>
<br>

## 单一变量分析

<br>

#### 数据集的结构是怎样的？

该白酒数据集一共有4898条数据记录，包含11个化学成分的变量，以及1项品质打分的变量。
品质打分 quality 是0-10之间的整数，11个化学成分变量分别是：

1. fixed.acidity 固定酸度 （是不改变、不挥发的）[ 单位：g/ dm^3 ]
2. volatile.acidity 挥发酸度 （醋酸含量，浓度太高时影响口感）[ 单位： g/dm^3 ]
3. citric.acid 柠檬酸 （量少， 带来“新鲜”的口感）[  单位：g/dm^3 ]
4. residual.sugar 残糖 （发酵完成后剩余的糖， 一般在 1 - 45 间）[  单位：g/dm^3 ]  
5. chlorides 氯化物 （含盐量）[  单位：g/dm^3 ]
6. free.sulfur.dioxide 游离二氧化硫 （阻碍微生物繁殖，防止白酒氧化）[ 单位： mg/dm^3 ]
7. total.sulfur.dioxide 总二氧化硫 （低浓度下难被感觉到，游离SO2浓度超过50 ppm时，可被味觉和嗅觉识别）[  单位：mg/dm^3 ]
8. density 浓度 （与酒精和糖的浓度有关）[ 单位： g/cm^3 ]
9. PH 酸碱度 （大部分酒处在3-4之间）
10. sulphates 硫酸盐 （酒中的添加剂，贡献SO2，起到抗菌和抗氧化作用）[ 单位： g/dm^3 ]
11. alcohol 酒精浓度 [ 单位：%]


其他观察到的现象：

* quality 变量是离散的，数值在3分到9分之间，6分的数据最多，并且向两边递减，数据主要集中在5-7分之间。
* 大部分变量的分布都接近正态分布，并且在右侧有一条长尾。
* 而 residual.sugar 和 alcohol 这两个变量的分布与其他变量不同，数据主要集中在左侧，并向右递减。


<br>

#### 数据集中最感兴趣的特征有哪些？

这份数据集中最感兴趣的特征是白酒的品质 quality 变量，它是三位评酒师给出的打分数据。
这里希望探究 quality 变量与白酒化学成分之间的关系，哪些化学成分会影响白酒品质的好坏。



<br>

#### 你认为数据集中还有哪些特征将有助于你对感兴趣特征的研究？

因为 quality 变量是由人给出的打分，所以根据人们能感知到的酸甜苦辣咸等，
猜测酒精度（alcohol）、
酸度（fixed.acidity、volatile.acidity、PH）、
含盐量（chlorides）、
含糖量（residual.sugar）这些都对白酒品质 quality 有影响。
另外总二氧化硫（total.sulfur.dioxide）浓度较大时，也能被味觉和嗅觉识别，所以猜测它也能影响 quality。
当然，这些特征到底对 quality 有多大的贡献，还需要后续进一步的数据分析。





<br>
<br>

## 两个变量做图


<br>
相关系数矩阵。

```{r echo=FALSE}
cormat <- cor(wine)
round(cormat, 2)  # 近似到2位小数点
```

<br>
将相关系数矩阵转换成热图，方便观察。

```{r echo=FALSE}
melted_cormat <- melt(cormat)  # 重新组织数据形式
ggplot(data = melted_cormat, aes(x = Var1, y = Var2, fill = value)) +
  geom_tile() + 
  scale_fill_gradient2(low = "blue", high = "red", mid = "white", 
   midpoint = 0, limit = c(-1,1), space = "Lab", 
   name="Pearson\nCorrelation") +
  theme(axis.text.x = element_text(angle = 45, vjust = 1, 
                                   size = 9, hjust = 1))
```

<br>
从相关系数矩阵及其对应的热图中，我们可以发现如下变量之间的相关性：

* density 与 residual.sugar、alcohol相关性比较高，前者正相关，后者负相关。
* total.sulfur.dioxide 和 free.sulfur.dioxide 相关性高。
* pH 和 fixed.acidity 负相关度较高。
* alcohol 与 total.sulfur.dioxide、free.sulfur.dioxide、chlorides、residual.sugar 相关度较高。
* quality 与大部分量都是负相关的，只有与pH、alcohol有一定的正相关。




<br>
绘制各变量的矩阵散点图。

```{r echo=FALSE, fig.height = 10, fig.width = 10}
ggpairs(wine)
```

<br>
从上面的矩阵散点图中，我们能发现有些变量之间有显著的线性相关性，最明显的就是 density 与 residual.sugar、alcohol 之间的线性相关性。下面就单独来观察他们散点图。


<br>
绘制 density 与 residual.sugar 的散点图，并进行线性拟合。

```{r echo=FALSE}
ggplot(aes(x = residual.sugar, y = density), data = wine) +
  geom_point(alpha = 0.2) + 
  geom_smooth(method = 'lm', color = 'blue')
```

<br>
从上图可以看出，density 与 residual.sugar 这两个变量之间有非常好的线性相关性。
之前计算得到的相关系数是0.84，相关性非常强。可见，白酒中的含糖量增加，密度也增加。

<br>
绘制 density 与 alcohol 的散点图，并进行线性拟合。

```{r echo=FALSE}
ggplot(aes(x = alcohol, y = density), data = wine) +
  geom_point(alpha = 0.2) + 
  geom_smooth(method = 'lm', color = 'blue')
```

<br>
由于 alcohol 在数值上之精确到0.1，所以上图中的alcohol看上去像是离散的。可以通过增加抖动来解决这一问题，如下图所示。

```{r echo=FALSE}
ggplot(aes(x = alcohol, y = density), data = wine) +
  geom_jitter(width = 0.05, alpha = 0.2 ) + 
  geom_smooth(method = 'lm', color = 'blue')
```

<br>
从图中可以看出，density 与 alcohol 成非常强的负的线性相关性，之前计算得到的相关系数是 -0.78。
含酒精量越高，密度越低，这与常识是一致的，因为酒精的密度低于水的密度。


<br>
total.sulfur.dioxide 和 free.sulfur.dioxide 的相关系数有0.62，再来看他们之间的散点图。

```{r echo=FALSE}
ggplot(aes(x = total.sulfur.dioxide, y = free.sulfur.dioxide), data = wine) +
  geom_point(alpha = 0.2) + 
  geom_smooth(method = 'lm', color = 'blue')
```

<br>
pH 和 fixed.acidity 的相关系数是 -0.43， 看一下他们之间的散点图。
可见，固定酸度越高，PH值越低，与常识一致。

```{r echo=FALSE}
ggplot(aes(x = fixed.acidity, y = pH), data = wine) +
  geom_point(alpha = 0.2) + 
  geom_smooth(method = 'lm', color = 'blue')
```



<br>
在查看完几组相关性比较高的变量之后，现在来观察下我们主要感兴趣的变量白酒品质 quality 与白酒化学成分变量之间的关系。

由于 quality 与 alcohol 的相关度最高，相关系数有0.44， 所以我们首先来绘制 quality 与 alcohol 的散点图，并增加抖动和线性拟合, 同时在其上叠加上箱图，便于观察数据的分布情况。

```{r echo=FALSE}
wine$quality_factor <- factor(wine$quality)  # 将quality 转换成因子变量

ggplot(aes(x = quality_factor, y = alcohol), data = wine) +
  geom_jitter(alpha = 0.2) + 
  geom_boxplot(alpha = 0.5)
```

<br>
从上图看，alcohol 与 quality 之间的线性关系并不是特别明显。
并且观察箱图发现，alcohol 的中位数并非是随 quality 线性增长的，
而是随着quality 增加，alcohol 中位数先降低，后升高。

下面具体看下不同 quallity 下，alcohol 在数值上的统计量。

```{r echo=FALSE}
by(wine$alcohol, wine$quality_factor, summary)
```


<br>
将白酒分为高低档两个等级，当分数低于6时，为低档；当分数大于等于6时，为高档。
然后计算这两个等级的白酒 quality 与 alcohol 之间的相关性。

低档白酒 quality 与 alcohol 的相关系数为：

```{r echo=FALSE}
low_wine <- wine[wine$quality < 6, ]
cor(low_wine$quality, low_wine$alcohol)
```

高档白酒 quality 与 alcohol 的相关系数为：

```{r echo=FALSE}
high_wine <- wine[wine$quality >= 6, ]
cor(high_wine$quality, high_wine$alcohol)
```

从上面的计算中发现，对低档白酒，酒精度越高，评分越低；对高档白酒，酒精度越高，评分越高。
它们之间有着完全相反的相关性。




<br>
用线性模型对 quality 进行拟合，只考虑 alcohol 的贡献。
由上面的探索知道，它们之间并没有很强的线性相关性，所以这里也考虑了多项式拟合，
即包含了alcohol 一阶、两阶、三阶的情况。

```{r echo=FALSE}
m1 = lm(quality ~ alcohol, data = wine)
m2 = lm(quality ~ alcohol + I(alcohol^2), data = wine)
m3 = lm(quality ~ alcohol + I(alcohol^2) + I(alcohol^3), data = wine)

mtable(m1, m2, m3)
```

<br>
当使用多项式拟合时，r方略有增长，从 0.190 增加到 0.198。


<br>
接下来我们观察 quality 与 density 的关系。它们的相关系数是 -0.31。

绘制 density 与 quallity 的散点图和箱图，并增加抖动和透明度, 同时忽略了若干离群值，方便观察数据的主体部分。

```{r echo=FALSE, message=FALSE, warning=FALSE}
ggplot(aes(x = quality_factor, y = density), data = wine) +
  geom_jitter(alpha = 0.2) +
  geom_boxplot(alpha = 0.5) +
  ylim(0.985, 1.005) 
```



<br>
chlorides 与 quality 的散点图和箱图。

```{r echo=FALSE, message=FALSE, warning=FALSE}
ggplot(aes(x = quality_factor, y = chlorides), data = wine) +
  geom_jitter(alpha = 0.2) +
  geom_boxplot(alpha = 0.5) + 
  coord_cartesian(ylim = c(0.01, 0.101))
```




<br>
volatile.acidity 与 quality 的散点图和箱图。

```{r echo=FALSE, message=FALSE, warning=FALSE}
ggplot(aes(x = quality_factor, y = volatile.acidity), data = wine) +
  geom_jitter(alpha = 0.2) +
  geom_boxplot(alpha = 0.5) 
```




<br>
total.sulfur.dioxide 与 quality 的散点图和箱图。

```{r echo=FALSE, message=FALSE, warning=FALSE}
ggplot(aes(x = quality_factor, y = total.sulfur.dioxide), data = wine) +
  geom_jitter(alpha = 0.2) +
  geom_boxplot(alpha = 0.5) 
```

<br>
虽然 quality 与 chlorides、volatile.acidity、total.sulfur.dioxide 之间有相对来说较大的相关系数，约在-0.2左右，
这个数值并不大，所以从图中并没有发现它们之间非常明显的线性关系。


<br>
<br>

## 两个变量分析

<br>

#### 讲述一下你在这一部分探索中观察到的关系。感兴趣的特征是怎样随其他特征变化的？

这里感兴趣的特征是白酒品质 quality，它与其他特征的关系如下：

* quality 与酒精度 alcohol 的相关性最大，有0.44，是正相关。但如果将白酒分为两个等级，对低档白酒（评分小于6)，酒精度越高，评分越低；对高档白酒(评分大于等于6），酒精度越高，评分越高；这两个等级的就有着相反的相关性。

* 其次相关的是密度 density，呈负相关，相关系数是-0.31。

* quality 与 chlorides、volatile.acidity、total.sulfur.dioxide 这三个特征的相关性相对来说较大，在-0.2左右。




<br>

#### 你有没有在其他特征中观察到有意思的关系？

在其他特征中，观察到密度 density 与 残糖 residual.sugar、酒精度 alcohol 有着非常高的线性相关性。
密度与残糖呈正相关的关系，相关系数是0.84，含糖量越高，密度越大。
密度与酒精度呈负相关，相关系数-0.78，含酒精度越高，密度越小。
这与物理常识是一致的。

还有如总SO2量 total.sulfur.dioxide 和游离SO2量 free.sulfur.dioxide， 也有较高的线性相关，相关系数达0.62。
这大概是因为他们都描述了SO2的含量，只是SO2的形态不一。

PH值反应的是酸碱度，所以它应该和酒中的酸度有关。计算发现 PH 和固定酸度 fixed.acidity 有较强的负相关，相关系数达 -0.42。
因为含酸的浓度越高，PH值越低，所以是负相关的。
但是 PH 和挥发酸度 volatile.acidity 的相关性很小，这大概是因为挥发性的酸对PH影响很小，因为容易挥发的缘故。


<br>

#### 你发现的最强的关系是什么？

最强的关系就是密度 density 与 残糖 residual.sugar 这两个变量，它们的相关系数达到0.84。



<br>
<br>

## 多个变量做图

<br>
首先采用 facet_wrap 的方法，绘制不同 quality 下，density 与 alcohol 关系的散点图。

```{r echo=FALSE, message=FALSE, warning=FALSE}
ggplot(aes(x = alcohol, y = density), data = wine) +
  geom_point(alpha = 0.2) +
  facet_wrap(~quality_factor) +
  scale_y_continuous(limits = c(0.985, 1.005))
```


<br>
从上面的一系列图中，发现随着 quality 分数变大，数据点有向右下角集中的趋势。
所以让我们在同一幅图中来绘制 density 与 alcohol 之间的散点图，并用不同颜色的点来区分不同的 quality。


```{r echo=FALSE, message=FALSE, warning=FALSE}
ggplot(aes(x = alcohol, y = density, color = quality_factor), data = wine) +
  geom_jitter(alpha=0.3) +
  geom_smooth(method = "lm", se = FALSE, size=1) + 
  scale_color_brewer(palette="Blues") + 
  scale_y_continuous(limits = c(0.985, 1.005))
```


<br>
从上图发现，从左上到右下角，quality 有逐渐增大的趋势。

由于上图中颜色种类太多，不利于观察，这里将 quanlity 分数切分成三份，
即将白酒品质按 quality 分为低（0-5）、中（6）、高（7-10）这三个等级。
在每一等级中数据量的分布如下：

```{r echo=FALSE}
# 将quality切分成3等，便于后续分析比较
wine$quality_cut <- cut(wine$quality, breaks=c(0,5,6,10)) 
table(wine$quality_cut)
```


<br>
然后我们用重新分组的 quality 等级来绘制类似的图。

```{r echo=FALSE, message=FALSE, warning=FALSE}
ggplot(aes(x = alcohol, y = density, color = quality_cut), data = wine) +
  geom_jitter() +
  scale_color_brewer(palette = "Blues") + 
  scale_y_continuous(limits = c(0.985, 1.005))
```

<br>
从这幅图中，就可以很容易的看出，低等的酒主要分布在左上角，高等的酒主要分布在右下角。
也就是说，密度越大、酒精度越低，品质越低；而密度越小、酒精度越高，品质也越高。

<br>
类似的，绘制 density 和 residual.sugar 之间的散点图，用白酒品质的高中低来区分数据点。

```{r echo=FALSE, message=FALSE, warning=FALSE}
ggplot(aes(x = residual.sugar, y = density), data = wine) +
  geom_point(aes(color = quality_cut)) +
  scale_color_brewer(palette = "Greens") + 
  scale_x_continuous(limits = c(0,30)) + 
  scale_y_continuous(limits = c(0.985, 1.005))
```

<br>
高中低三种品质的白酒在上述的散点图中，有着比较明显的分层，
当残糖 residual.sugar 固定时，密度越高，白酒品质越可能降低。


<br>
下面来观察 density、residual.sugar 和 alcohol 这三个变量之间的关系。
将酒精度 alcohol 这一连续变量离散化，按1度进行分隔。
然后在图中绘制 density 和 residual.sugar 之间的散点图，
并使用颜色区分不同的酒精度区间，颜色从浅到深，依次表示酒精度增大。


```{r echo=FALSE, message=FALSE, warning=FALSE}
wine$alcohol_cut <- cut(wine$alcohol, breaks=7:15)

ggplot(aes(x = residual.sugar, y = density), data = wine) +
  geom_point(aes(color = alcohol_cut)) +
  scale_color_brewer(type='seq', palette='Reds') +
  scale_x_continuous(limits = c(0,30)) + 
  scale_y_continuous(limits = c(0.985, 1.005))

```

<br>
density 与 residual.sugar 和 alcohol 这两个变量存在强相关性。
在相同 alcohol 区间中，density 随 residual.sugar 增大而增大。
当固定 residual.sugar 变量时， density 随 alcohol 增大而减小。
这与之前计算的相关系数是一致的。



<br>

接下来采用线性回归，通过白酒的各项化学指标来拟合白酒品质 quality 这项数值。

首先将所有11个化学特征都考虑进来，得到拟合的结果如下：

```{r echo=FALSE}
m1 = lm(quality ~ fixed.acidity + volatile.acidity + citric.acid + 
          residual.sugar + chlorides + free.sulfur.dioxide + 
          total.sulfur.dioxide + density + pH + sulphates + alcohol, 
        data = wine)

mtable(m1)
```

这里得到R方的值为0.282。

<br>
考虑到并非所有的特征对 quality 都是有贡献的，我们需要做特征选择。
这里使用R语言中的`step()`函数，通过判断AIC的方法来选择线性模型中需要的特征。


```{r echo=FALSE}
step(lm(quality ~ 1, data = wine), 
     scope = list(upper = ~fixed.acidity + volatile.acidity + citric.acid + 
    residual.sugar + chlorides + free.sulfur.dioxide + total.sulfur.dioxide + 
    density + pH + sulphates + alcohol, lower = ~1),
    direction="forward"
    )

```

<br>
最终，我们从11项特征中选择了8项，分别是  alcohol、volatile.acidity、residual.sugar、
free.sulfur.dioxide、density 、pH、sulphates、fixed.acidity。
用它们做线性拟合的结果如下：


```{r echo=FALSE}
m2 = lm(quality ~ alcohol +  volatile.acidity + residual.sugar + 
          free.sulfur.dioxide + density + pH + sulphates + fixed.acidity, 
        data = wine)

mtable(m2)
```

得到的R方依然是0.282。

<br>
接着我们考虑多项式拟合，在上面选出的8个特征组成的线性模型中，再加入这些特征的平方项。
拟合结果如下：

```{r echo=FALSE}
m3 = lm(quality ~ alcohol + I(alcohol^2) + 
          volatile.acidity + I(volatile.acidity^2) +
          residual.sugar + I(residual.sugar^2) +
          free.sulfur.dioxide + I(free.sulfur.dioxide^2) +
          density + I(density^2) + 
          pH + I(pH^2) + 
          sulphates + I(sulphates^2) +
          fixed.acidity + I(fixed.acidity^2), 
        data = wine)

mtable(m3)
```

这时，我们发现R方值略有增加，变为0.314。看来多项式拟合还是对拟合效果有所提升的。



<br>
<br>

## 多个变量分析

<br>

#### 讲述一下你在这一部分探索中观察到的关系。在你感兴趣的特征方面，这些特征有没有相互增强？

在用白酒品质进行区分的 density 与 alcohol 的散点图中发现，
当白酒密度越大、酒精度越低时，品质也越低；而密度越小、酒精度越高，品质也越高。

在用白酒品质进行区分的 density 和 residual.sugar 的散点图，
高中低三种品质的白酒在图上有着比较明显的分层，
当残糖 residual.sugar 固定时，密度越高，白酒品质越可能降低。


<br>

#### 在特征之间有没有任何有趣或意外的交互？

白酒的密度 density 与酒精度 alcohol 及含糖量 residual.sugar 有着非常强的相关性。
在相同 alcohol 区间中，density 随 residual.sugar 增大而增大。
当固定 residual.sugar 变量时， density 随 alcohol 增大而减小。
这与之前计算的相关系数是一致的。



<br>

#### 可选：你为数据集创建模型了吗？讨论下你模型的优缺点。

这里使用了线性回归模型，通过白酒的化学特征来拟合白酒品质 quality 变量。

优点：

* 线性回归简单快速，对数据做探索性分析有一定帮助，便于后面设计更复杂的模型。
* 文中对特征进行了筛选，使用R语言中的`step()`函数，通过AIC下降的方法从11项特征中选择了8项，去除了不必要特征的干扰。
* 最后还使用了多项式拟合，在原有的线性模型中加入了特征的平方项，将R方值从0.282提升到0.314。

缺点：

* 模型比较粗糙，拟合效果并不是特别理想，R方值比较小，用来做白酒品质预测并不十分准确。
* 没有将数据分为训练集和测试集，因此也没能准确评估模型的误差。


<br>
<br>

------

## 最终图形和摘要


<br>

#### 图一

```{r echo=FALSE, Plot_One}
melted_cormat <- melt(cormat)  # 重新组织数据形式

ggplot(data = melted_cormat, aes(x = Var1, y = Var2, fill = value)) +
  geom_tile() + 
  scale_fill_gradient2(low = "blue", high = "red", mid = "white", 
   midpoint = 0, limit = c(-1,1), space = "Lab", 
   name="Pearson\nCorrelation") +
  theme(axis.text.x = element_text(angle = 45, vjust = 1, 
                                   size = 9, hjust = 1)) + 
  ggtitle("Correlation Matrix Hotmap") + 
  xlab(NULL) + 
  ylab(NULL)

```

<br>

#### 关于图一的描述

这幅图非常直观的反应了数据集中各个变量之间的相关性。
图中使用两种色调来反映不同方向的相关性，红色表示正相关，蓝色表示负相关。
并且颜色越深，相关系数越大。
通过观察相关系数矩阵的热图，比直接查看相关系数矩阵，更容易发现其中隐藏的规律，特别是在变量比较多时。
比如从图一中就很容易发现密度 density 与残糖 residual.sugar 有很强的正相关，与酒精度 alcohol 有很强的负相关。
再比如白酒品质 quality 除了与酒精度 alcohol 有较强的相关性，与其他特征之间的相关性都比较弱。



<br>

#### 图二


```{r echo=FALSE}
wine$quality_factor <- factor(wine$quality)  # 将quality 转换成因子变量

ggplot(aes(x = quality_factor, y = alcohol), data = wine) +
  geom_jitter(alpha = 0.2) + 
  geom_boxplot(alpha = 0.5) + 
  ggtitle("Wine Quality vs. Alcohol") + 
  xlab("alcohol (%)") + 
  ylab("quality")
```


<br>

#### 关于图二的描述

图二分别通过散点图和箱图这两种方式，来描述白酒品质 quality 与酒精度 alcohol 之间的关系。
散点图通过抖动和设置透明度的方法，将原本过度重合的点进行区分。
虽然 quality 与 alcohol 的相关系数是 0.44，但通过箱图我们观察到，其实 quality 并非随 alcohol 的增大而增大的：
在品质小于6时，酒精度越高，品质可能越低，是负相关的；
而在品质大于等于6时， 酒精度越高，品质越有可能提高，是正相关的。



<br>

#### 图三
```{r echo=FALSE, message=FALSE, warning=FALSE, Plot_Three}
ggplot(aes(x = alcohol, y = density, color = quality_cut), data = wine) +
  geom_jitter() +
  scale_color_brewer(palette = "Blues") + 
  scale_y_continuous(limits = c(0.985, 1.005)) + 
  labs(title = "Wine Density by Alcohol and Quality",
       x = "alcohol (%)", y = "density (g/cm^3)", color = "quality")
```


<br>

#### 关于图三的描述

图三反应了白酒密度 density、酒精度 alcohol、品质 quality 这三者之间的关系。
为了便于观察，图中将白酒品质分成了高中低三档，分别对应 quality 小于6、等于6、大于6这三种情况。
首先能看到的是，无论对于哪一等级的白酒，密度与酒精度之间有很强的负的线性相关性，这是由密度的物理性质决定的。
其次可以发现的是，如果只观察低档和高档酒，它们主要集中于上述散点图的两个方位：
即低档酒更偏向于左上角，而高档酒更偏向于右下角，但是中档酒就没有这么明显的集中趋势。
也就是说密度越高、酒精度越低，白酒的品质可能越低；密度越低，酒精度越高，白酒的品质可能越高。




<br>
<br>

------

## 反思

<br>

在这篇白酒数据集的探索分析报告中，我首先通过数值统计量和直方图、箱图的形式，了解了数据集中各个变量的分布。
然后通过计算相关系数，绘制相关矩阵热图、各变量之间的散点图、箱图的方式，观察变量之间相关性。
接着探索了数据集中多个变量之间的关系。
最后使用线性回归模型，通过白酒的化学特征对其品质得分进行了拟合。

在探索白酒品质 quality 与其他化学成分之间的关系时，并没有发现很强的相关性，大多数化学特征与品质得分的相关性都比较弱。
更令人沮丧的是，即使是相关系数相对较大的酒精度 alcohol 这一特征，与 quality 的线性拟合结果也不是很好。
通过图二中绘制的箱图，进一步发现，在品质比较低时，品质与酒精度负相关；品质较高时，品质与酒精度正相关。
因此也预示着它们的线性关系并不是特别理想。

在接下来使用线性回归模型通过白酒的化学特征拟合品质得分时，得到的R方值较小，
这也进一步证实使用粗糙的线性回归模型，并不能很好预测白酒品质。
这里我也做了一些努力和尝试，比如通过`step()`函数来筛选特征，并增加模型中特征的平方项，使得R方的值略有提高。

在探索多个变量相互关系的图三中，我受到了一定的启发。
由于观察到品质高和低的两档白酒在 density ~ alcohol 的散点图中，有向两个不同方向集中的趋势，
也许可以采用分类的方法来预测白酒的品质。
因为白酒品质打分是离散的数值，可以看成是若干个分类，
通过使用决策树、随机森林等分类方法，也许比线性回归能更好的预测白酒的品质得分。

所以在未来更进一步的分析中，可以采用分类模型来预测白酒品质得分，提高预测的准确性。
另外针对数据集，也需要拆分成训练集和测试集，以提高对预测可靠性的衡量。

另一个未来可拓展的角度，就是将红酒数据也包括进来，同时分析和对比白酒和红酒的相同点和差异性，让数据探索更丰富和全面。



<br>
<br>

---

## 参考资料

* [ggplot2 : Quick correlation matrix heatmap - R software and data visualization](http://www.sthda.com/english/wiki/ggplot2-quick-correlation-matrix-heatmap-r-software-and-data-visualization)

* [scale_color_brewer](http://ggplot.yhathq.com/docs/scale_color_brewer.html)

* [Variable Selection for the Linear Model](https://onlinecourses.science.psu.edu/stat857/node/45)



